【裁判字號】    89,小上,68
【裁判日期】    890525
【裁判案由】    給付電話費
【裁判全文】
臺灣高雄地方法院民事裁定  八十九年小上字第六十八號
    上  訴  人  甲○○○
    被上訴人    中華電信股份有限公司台灣南區電信分公司
                            設.
    法定代理人  鄭貴龍      住.
右當事人間給付電話費事件，上訴人對於民國八十九年三月十四日本院岡山簡易庭八
十八年度岡小字第一八０號第一審判決提起上訴，本院裁定如左：
    主      文
上訴駁回。
第二審訴訟費用由上訴人負擔。
    理      由
一、按對於小額程序之第一審判決之上訴，非以其違背法令為理由，不得為之；所謂
    判決違背法令，乃指判決不適用法規或適用不當；而有第四百六十九條所列第一
    款至第五款事由時，其判決當然為違背法令；上訴不合程式或已逾期間或法律上
    不應准許，第二審法院應以裁定駁回之，民事訴訟法第四百三十六條之二十四第
    二項、第四百三十六條之三十二第二項準用第四百六十八條及第四百六十九條第
    一款至第五款（同條第六款則不在準用之列）、第四百四十四條第一項前段分別
    定有明文。是當事人提起上訴，如依民事訴訟法第四百六十八條規定，以小額程
    序之第一審判決有不適用法規或適用法規不當為理由時，其上訴狀或理由狀應有
    具體之指摘，並揭示該法規之條項或其內容，若係成文法以外之法則，應揭示該
    法則之旨趣，倘為司法院解釋或最高法院之判例，則應揭示該判解之字號或其內
    容，如以民事訴訟法第四百六十九條第一款至第五款所列情形為理由時，其上訴
    狀或理由書，應揭示合於該條款之事實。上訴狀或理由書如未依此項方法表明，
    或其所表明者，顯與上開法條規定不相合時，即難認為已對小額程序之第一審判
    決之違背法令有具體之指摘，其上訴自難認為合法。
二、本件上訴人對小額程序之第一審判決提起上訴，雖以該判決違背法令為理由，惟
    核其上訴理由狀所載內容：(一)判決不備理由或理由矛盾，雖為上訴第三審之理由
    ，然因於小額程序之第二審上訴，未準用此規定，故上訴人以原判決不備理由為
    第二審上訴理由，於法不合。(二)原審判決對上訴人所提出之證據不予採納，及上
    訴人就被上訴人所提出矛盾及錯誤甚多之證據，未加審究，遽採為判決基礎，乃
    誤認事實，與法有違云云，均係就原審取捨證據、認定事實之職權行使，指摘其
    為不當，僅泛言指摘為違法，而未具體說明原判決有何不適用法規或適用法規不
    當之情形，並揭示該法規之條項或其內容，及合於民事訴訟法第四百六十九條第
    一款至第五款所列各款之事實，難認對該判決之如何違背法令已有具體之指摘，
    揆諸前開法條說明，應認其上訴為不合法。
三、綜上所述，上訴意旨執上開事由指摘原判決不備理由或認定事實不當而違背法令
    ，並不合法，應以裁定駁回其上訴。
據上論結，本件上訴為不合法，依民事訴訟法第四百三十六條之三十二第二項、四百
四十四條第一項前段、第七十八條，裁定如主文。
中      華      民      國    八十九    年      五      月    二十五    日
                                    臺灣高雄地方法院民事第一庭
~B審判長法官  鄭月霞
~B法      官  黃蕙芳
~B法      官  郭貞秀
右為正本係照原本作成
本裁定不得抗告
中      華      民      國    八十九    年      五      月    二十五    日
~B法院書記官  胡美儀


司法院資訊處製作；財團法人民間司法改革基金會備份。
